# 子公司税务注销但尚未完成工商注销，母公司是否可以处置对子公司的长期股权？

提问人：zhongyan0708 时间：2016-01-08 15:07:29
请教版主一下，母公司下面的51%股权控制的子公司，已于2015.11月办理完税务注销并于 2015 年 12 月出具清算报告，但截止2015.12.31尚未办理工商注销企业于 2015 年 11 月已处置了长期股权投资，分配了清算收益给母公司，母公司 2015 年度合并范围内还需合并吗？谢谢！

回答人：chenyiwei
该子公司账面上是否还有尚未处理完的资产和负债？如果是，则应继续纳入合并报表范围直到所有资产、负债项目的余额全部清零为止。

提问人：zhongyan0708 时间：2016-01-08 19:23:20
现在子公司2015.12月资产负债以清 0 ，故我应该不需要合并资产负债表，但只需要合并1-12月份利润表，对吗？谢谢！

回答人：chenyiwei
也可以这样理解。

提问人：fangdaojun 时间：2016-01-09 14:00:53
陈版，如果期末资产负债表因资产负债均已经清 0 进而无需合并，但是利润表和现金流量表还需要按期间进行合并，请问在合并报表底稿中还需要有这一家单位的节点存在吗？还是可以将利润表和现金流量表的数放在差额表里？在国资委决算中，这样的一家企业可以算作当年已经处置完成而减少的原子企业吗？（即久其树形结构节点中不在有这一家公司的节点存在），谢谢！@chenyiwei

回答人：chenyiwei
这是具体的合并抵消方法问题，请咨询该软件的供应商。我没有实际操作过。抱歉！